# 股权出资问题

提问人：地狱昆虫！ 时间：2019-08-08 14:42:29
请教陈版主：A 公司以持有 B 公司的 100% 入股 C 公司，C 公司以资产法评估值（与 B 公司账面净资产一致）计入长期股权投资，后因审计调整，导致B 公司净资产出现大幅减少。请问此种情况下，是否导致出资不实，是否需要对 B 公司净资产进行重新评估，并按照新的评估价值入账，并需要A 公司补缴将重新评估值与首次评估值的差额部分。

回答人：chenyiwei
如果后续因审计调整，导致 B 公司在原基准日和出资日的净资产发生重大减少，则除了对基准日 B 公司报表进行重新审计以外，还需要相应的重新评估。并根据重新审计和评估的结果，由原先缴纳该出资的股东补缴差额部分，保证出资到位。你的理解基本合理。